臺灣板橋地方法院刑事判決　　　　　　　　　　　　九十三年度簡上字第二０九號
　　上　訴　人
　　即　被　告　甲○○
　　選任辯護人　林玉芬律師
右列上訴人因違反電子遊戲場業管理條例案件，不服本院簡易庭九十三年度簡字第一
三一六號，中華民國九十三年三月三十一日第一審刑事簡易判決（聲請簡易判決處刑
案號：九十三年度偵字第四一六四號），提起上訴，本院判決如左︰
    主  文
上訴駁回。
甲○○緩刑肆年。
    事  實
一、本案經本院審理結果，認第一審以上訴人即被告甲○○所為係違反電子遊戲場業
    管理條例第十五條、第二十二條，科罰金新台幣六十萬元，如易服勞役，以罰金
    總額與六個月之日數比例折算，其認事用法均無違誤，量刑亦屬正當，應予維持
    ，第一審判決除犯罪事實應補充為九十二年十二月二十五日起，至九十三年一月
    九日查獲日止，及論罪法條贅引刑事訴訟法第四百五十條第二項外，餘引用第一
    審判決書記載之事實、證據及理由。
二、被告即上訴人甲○○上訴意旨對於被訴事實為有罪之陳述，僅以：原審判決量刑
    太重，因被告家境清寒，母親甫於九十三年四月十三日去世，由被告支出殯葬費
    用，且尚有年邁父親需扶養，被告沒有錢繳納罰金，希望能改判輕刑等語為上訴
    理由。
三、本件原審予以論罪科刑，其認事用法既無違誤，量刑亦屬正當，上訴人即被告坦
    承犯行，且未指摘原審判決認定事實、適用法律有何不當之處，徒以原審判決量
    刑過重為上訴理由，顯無理由，應予駁回。末查，被告前雖於八十六年間因賭博
    案件，經本院以八十六年度易字第三六三二號刑事判決判處有期徒刑四月確定，
    於八十六年九月十八日執行完畢，惟其於有期徒刑執行完畢後五年以內未曾受有
    期徒刑以上刑之宣告，此有臺灣高等法院被告全國前案紀錄表附卷可按，其因一
    時失慮，致罹刑典，事後已坦承犯行，深具悔悟，且所擺設之電動玩具機台並非
    屬新型之機台，又未以此機台與不特定之客人賭博，而被告於九十二年十二月二
    十五日經營「順溢景品娃娃店」，至九十三年一月九日被查獲止，營業時間僅十
    餘日，又僅僱用員工一人，營業規模並非龐大，且該店於九十三年一月九日為警
    查獲後即未再營業，此有臺北縣政府警察局新警刑字第０九三０００三四二二號
    函在卷可憑，經此刑之宣告後，應知警惕而無再犯之虞，本院因認暫不執行其刑
    為當，爰予以宣告緩刑四年，用啟自新。
四、臺灣板橋地方法院檢察署九十三年度偵字第三七九九號偵查卷（含九十三年度發
    查字第六二０號偵查卷）移送併辦部分，核與該署九十三年度偵字第四一六四號
    聲請簡易判決處刑書所載之犯罪事實相同，附此敘明。
據上論斷，應依刑事訴訟法第四百五十五條之一第一項、第三項、第三百六十八條、
第三百七十三條，刑法第七十四條第二款，判決如主文。
本案經檢察官陳銘祥到庭執行職務。
中　　　華　　　民　　　國　　九十三　　年　　　六　　　月　　二十四　　日
                                      臺灣板橋地方法院刑事第二庭
                                          審判長法官  高奕驤
                                              法  官  潘翠雪
                                              法  官  曾正耀
右正本證明與原本無異。
不得上訴。
                                              書記官  黃靖媛
中　　　華　　　民　　　國　　九十三　　年　　　六　　　月　　二十四　　日
附錄本案論罪科刑法條全文：
電子遊戲場業管理條例第十五條：
未依本條例規定辦理營利事業登記者，不得經營電子遊戲場業。
電子遊戲場業管理條例第二十二條：
違反第十五條規定者，處行為人一年以下有期徒刑、拘役或科或併科新臺幣五十萬元
以上二百五十萬元以下罰金。
